【裁判字號】    89,易,3975
【裁判日期】    891018
【裁判案由】    違反著作權法
【裁判全文】
臺灣高雄地方法院刑事判決                        八十九年度易字第三九七五號
    公  訴  人  臺灣高雄地方法院檢察署檢察官
    被      告  甲○○
右列被告因違反著作權案件，經檢察官提起公訴（八十九年度偵字第一七八七八號、
第一八八九三號），本院判決如左：
        主  文
甲○○共同連續以明知為侵害著作權之物，意圖營利而交付之方法侵害他人之著作權
，處有期徒刑月，如易科罰金以佰元折算壹日。緩刑年。
扣案如附表所示盜版音樂光碟片肆佰柒拾貳片、新台幣仟元，均沒收。
        事  實
一、甲○○明知某年籍姓名不詳綽號「吉仔」之成年人，於民國八十九年八月八日二
    十時許，在高雄市○○區○○街二七九號前夜市攤位（起訴書漏載長智街），所
    交付之音樂光碟片一批，其內有如附表所示非法重製屬滾石國際音樂股份有限公
    司、華納國際音樂股份有限公司、上華國際企業股份有限公司、福茂唱片音樂股
    份有限公司、科藝百代股份有限公司、博德曼股份有限公司、豐華唱片股份有限
    公司、新力哥倫比亞音樂股份有限公司、環球國際唱片股份有限公司、魔岩唱片
    股份有限公司、艾迴股份有限公司音樂著作財產權之盜版品，係侵害他人之著作
    權之物，竟以每小時新台幣（以下同）二百元之代價，受僱於「吉仔」負責販賣
    前開盜版音樂光碟片，而與「吉仔」共同基於意圖營利之概括犯意聯絡，自該時
    起，在前開夜市攤位，以每片一百元之價格，連續販賣盜版之音樂光碟片予不特
    定人計二十多片，而侵害他人之著作權多次；嗣於同日二十二時許，為警在前開
    夜市攤位當場查獲，並扣得如附表所示盜版音樂光碟片四百七十二片，及「吉仔
    」所有販賣盜版音樂光碟片所得三千元（其中一部分為「吉仔」自行販賣所得）
    。
二、案經滾石國際音樂股份有限公司、華納國際音樂股份有限公司、上華國際企業股
    份有限公司、福茂唱片音樂股份有限公司、科藝百代股份有限公司、新力哥倫比
    亞音樂股份有限公司博德曼股份有限公司、豐華唱片股份有限公司、環球國際唱
    片股份有限公司、艾迴股份有限公司、魔岩唱片股份有限公司告訴及高雄市政府
    警察局三民第一分局移送台灣高雄地方法院檢察署檢察官偵查起訴。
        理  由
一、右揭事實，業據被告甲○○自自不諱，核與告訴人滾石國際音樂股份有限公司、
    華納國際音樂股份有限公司、上華國際企業股份有限公司、福茂唱片音樂股份有
    限公司、科藝百代股份有限公司、新力哥倫比亞音樂股份有限公司博德曼股份有
    限公司、豐華唱片股份有限公司、環球國際唱片股份有限公司、艾迴股份有限公
    司、魔岩唱片股份有限公司代理人朱晉輝、乙○○指述情節相符，並經告訴人代
    理人提出相關著作物公開發表時以通常方法表示著作人本名之重製封面多張為證
    ，復有如附表所示之盜版音樂光碟片四百七十二片、販賣所得三千元扣案可憑，
    ；是本件事證已明，被告犯行洵堪認定。
二、核被告所為，係違反著作權法第八十七條第二款規定，而犯同法第九十三條第三
    款以明知為侵害著作權之物，意圖營利而交付之方法侵害他人之著作權罪。被告
    與「吉仔」間有犯意聯絡及行為分擔，為共同正犯。又被告多次以明知為侵害著
    作權之物意圖營利而交付之方法侵害他人之著作權之行為，時間緊接，所犯罪名
    相同，顯係出於概括犯意為之，為連續犯，依刑法第五十六條之規定以一罪論。
    被告以一販賣盜版音樂光碟片之行為，同時侵害告訴人等公司之著作財產權，為
  想像競合犯。爰審酌被告為一己私利，不知對他人之智慧財產權予以尊重，與國
    際社會保護智慧財產權之潮流相違背，本應予重罰，惟其前未曾受有期徒刑以上
    刑之宣告，此有台灣高等法院被告全國前案紀錄表、臺灣高雄地方法院檢察署刑
    案查註紀錄表附卷可參，素行尚稱良好，且犯後坦承犯行，態度良好，又販賣時
    間非長，所得不多，對告訴人等所造成之損害應屬非鉅等一切情狀，量處如主文
    所示之刑，並諭知易科罰金之折算標準，以資懲儆。又被告未曾受有期徒刑以上
    刑之宣告，已如前述，因一時短於思慮，偶罹刑章，經此偵審程序及刑之宣告後
    ，應知所警惕，信無再犯之虞，本院認前開對其所宣告之刑，以暫不執行為適當
    ，爰併予以宣告緩刑三年，以啟自新。扣案如附表所示盜版音樂光碟片四百七十
    二片及三千元，均為共犯「吉仔」所有，業經被告供明在卷，且為供犯罪所用、
    因犯罪所得之物，應依刑法第三十八條第一項第二款、第三款規定，宣告沒收。
據上論斷，應依刑事訴訟法第二百九十九條第一項前段，著作權法第九十三條第三款
、第八十七條第二款，刑法第十一條前段、第二十八條、第五十六條、第五十五條、
第四十一條、第七十四條第一款、第三十八條第一項第二款、第三款，罰金罰鍰提高
標準條例第二條，判決如主文。
中      華      民      國    八十九    年      十      月     十八     日
                                      臺灣高雄地方法院刑事第一庭
                                          法  官  曾  逸  誠
如不服本判決，應於判決送達後十日內，向本院提出上訴狀。
附錄本案論罪科法條：
著作權法第九十三條第三款：
有左列情形之一者，處二年以下有期徒刑，得併科新臺幣十萬元以下罰金：
三、以第八十七條各款方法之一侵害他人之著作權者。
著作權法第八十七條第二款：
有下列情形之一者，除本法另有規定外，視為侵害著作權或製版權：
二、明知為侵害著作權或製版權之物，而散布或意圖散布而陳列或持有或意圖營利而
    交付者。


司法院資訊處製作；財團法人民間司法改革基金會備份。
